# 衍生金融工具的分类疑惑，请陈版主帮助

提问人：18502797988 时间：2019-08-15 23:01:17
衍生金融工具在什么业务背景下，它就能在资产负债表的非流动负债列报？
我对金融工具比较陌生，很想知道有什么业务能让衍生金融工具在资产负债表的非流动负债列报的。并告知此种业务模式下列报所属的资产负债表项目具体是哪一个。谢谢！

回答人：chenyiwei
衍生工具一般包括远期合约、期权、互换、掉期等。在某些案例中，这些衍生工具合同从签约到最终交割结算的时间间隔超过一年，这时相关的衍生金融资产/负债从流动性分类就是非流动资产/负债。衍生工具形成的非流动资产列报为其他非流动金融资产 ‘衍生工具形成的非流动负债列报为其他非流动负债。